【裁判字號】    97,訴,4749
【裁判日期】    971205
【裁判案由】    毒品危害防制條例
【裁判全文】
臺灣板橋地方法院刑事判決              97年度訴字第4749號
公  訴  人  臺灣板橋地方法院檢察署檢察官
被      告  甲○○
                    （另案在臺灣臺北監獄臺北分監執行中）
上列被告因違反毒品危害防制條例案件，經檢察官提起公訴（97
年度毒偵字第7372號），被告於準備程序進行中，就被訴事實為
有罪之陳述，本院告知其簡式審判程序之旨，聽取當事人意見後
，裁定由受命法官獨任依簡式審判程序審理，茲判決如下：
    主  文
甲○○施用第一級毒品，累犯，處有期徒刑壹年。扣案如附表壹
所示之物沒收銷燬、如附表貳所示之物沒收。
    事  實
一、甲○○前因施用第一級毒品案件，經本院以92年度毒聲字第
    2888號裁定送觀察、勒戒後，因無繼續施用毒品之傾向，於
    民國93年1 月15日執行完畢釋放出所，並由臺灣板橋地方法
    院檢察署檢察官以92年度毒偵字第2917號為不起訴處分在案
    。另因搶奪案件，經國防部北部地方軍事法院以92年度信審
    字第290 號判決判處有期徒刑1 年2 月確定；因贓物案件，
    經本院以93年度訴字第1543號判決判處有期徒刑6 月確定，
    上開2 罪所處之刑經定應執行刑為有期徒刑1 年6 月，於96
    年4 月1 日縮刑期滿執行完畢。詎仍不知悔改，於前開觀察
    、勒戒執行完畢釋放後5 年內，復基於施用第一級毒品海洛
    因及第二級毒品甲基安非他命之犯意，於97年8 月28日中午
    某時許，在斯時臺北縣林口鄉○○路569 之1 號11樓住處，
    以將海洛因、甲基安非他命摻合後，置入注射針筒內加水液
    化後施打之方式，同時施用海洛因、甲基安非他命1 次。嗣
    於97年8 月28日晚間7 時30分許，在同上處所為警查獲，並
    扣得如附表1 、2 所示之物。
二、案經臺北縣政府警察局三峽分局報告臺灣板橋地方法院檢察
    署檢察官偵查起訴。
    理  由
一、上開犯罪事實，業經被告甲○○於本院審理時坦承不諱（見
    本院卷第31、35頁），而其為警查獲時所採集之尿液，經以
    酵素免疫分析法初步篩選，再以氣相層析質譜儀分析法確認
    ，確呈現嗎啡（施用毒品海洛因代謝物為嗎啡）及安非他命
    、甲基安非他命陽性反應，有臺北縣政府警察局三峽分局查
    獲毒品危害防制條例案姓名對照表（代碼編號：L0000000號
    ）、臺灣檢驗科技股份有限公司濫用藥物檢驗報告（代碼編
    號：L0000000號）各1 份在卷可稽（見偵查卷第46、61頁）
    ，復有扣案如附表1 、2 所示之物可資佐證，足認被告之自
    白與事實相符。又被告前經本院裁定送觀察、勒戒後，於93
    年1 月15日執行完畢釋放出所之事實，有臺灣高等法院被告
    前案紀錄表1 份附卷可憑（見本院卷第39至52頁），被告於
    觀察、勒戒執行完畢釋放後5 年內，再犯毒品危害防制條例
    第10條之罪，犯行明確，應依法論科。
二、按海洛因、甲基安非他命分屬毒品危害防制條例第2 條第2
    項第1 款、第2 款規定之第一級、第二級毒品，核被告所為
    ，係犯毒品危害防制條例第10條第1 項、第2 項之施用第一
    級毒品罪及施用第二級毒品罪。其為上開犯行而持有第一級
    毒品海洛因及第二級毒品甲基安非他命，持有之低度行為，
    為施用之高度行為所吸收，不另論罪。被告將第一級毒品海
    洛因、第二級毒品甲基安非他命摻合後施用，乃以1 行為同
    時觸犯施用第一級毒品罪、施用第二級毒品罪，為想像競合
    犯，應從1 重之施用第一級毒品罪處斷，公訴意旨認被告所
    犯上開2 罪應分論併罰，容有誤會。被告有如事實欄所示之
    前案紀錄，於96年4 月1 日執行完畢乙節，有臺灣高等法院
    被告前案紀錄表1 份存卷可參，其於有期徒刑執行完畢5 年
    內，故意再犯本件有期徒刑以上之罪，為累犯，應依刑法第
    47條第1 項之規定加重其刑。爰審酌被告已因相同犯行經觀
    察、勒戒之處遇，猶未能知所警惕，顯然漠視法令之禁制，
    惟其犯罪行為主要係戕害自身，並未直接積極損害他人之利
    益，且事後坦承犯行，犯後態度尚無不良，暨其施用毒品之
    動機、目的、素行非佳等一切情狀，量處如主文所示之刑。
    扣案如附表1 所示之物，為第一級毒品海洛因，除因鑑驗而
    用罄之部分外，餘應依毒品危害防制條例第18條第1 項前段
    之規定沒收銷燬；如附表2 所示之物，則為被告所有供（非
    專供）施用第一、二級毒品所用之物，業據其供明在卷（見
    本院第31、35頁），應依刑法第38條第1 項第2 款之規定予
    以沒收。
據上論斷，應依刑事訴訟法第273 條之1 第1 項、第299 條第1
項前段，毒品危害防制條例第10條第1 項、第2 項、第18條第1
項前段，刑法第11條、第55條、第47條第1 項、第38條第1 項第
2 款，判決如主文。
本案經檢察官陳伯均到庭執行職務。
中    華    民    國    97    年    12    月    5     日
                  刑事第十庭    法  官  許炎灶
以上正本證明與原本無異。
如不服本判決，應於判決送達後10日內向本院提出上訴狀（應附
繕本），其未敘述上訴理由者，應於上訴期間屆滿後20日內補提
理由書狀於本院，上訴於臺灣高等法院。
                                書記官  屠衛民
中    華    民    國    97    年    12    月    5     日
附錄本案論罪科刑法條：毒品危害防制條例第10條。
毒品危害防制條例第10條
施用第一級毒品者，處6 月以上5 年以下有期徒刑。
施用第二級毒品者，處3 年以下有期徒刑。
附表1 ：
┌─────────────────────────────────────┐
│查獲之第一級毒品                                                          │
├──┬─────┬──┬──┬──────────────────────┤
│編號│品      名│數量│單位│備                                        註│
├──┼─────┼──┼──┼──────────────────────┤
│ 1  │第一級毒品│1   │包  │第一級毒品海洛因（淨重0.4320公克，取樣0.00│
│    │海洛因    │    │    │  25公克）。                                │
│    │          │    │    │含極微量第一級毒品海洛因殘渣且未能析離之外│
│    │          │    │    │  包裝1 個，應併予沒收銷燬。                │
│    │          │    │    │卷附交通部民用航空局航空醫務中心97年9 月11│
│    │          │    │    │  日航藥鑑字第0974679 號毒品鑑定書1 份參照（│
│    │          │    │    │  見偵查卷第62頁）。                        │
└──┴─────┴──┴──┴──────────────────────┘
附表2 ：
┌─────────────────────────────────────┐
│查獲之被告所有供（非專供）施用第一、二級毒品所用之物                      │
├──┬─────┬──┬──┬──────────────────────┤
│編號│品      名│數量│單位│備                                        註│
├──┼─────┼──┼──┼──────────────────────┤
│ 1  │注射針筒  │2   │支  │供（非專供）施用第一、二級毒品海洛因、甲基安│
│    │          │    │    │非他命之用（置入海洛因、甲基安非他命注射施打│
│    │          │    │    │）                                          │
├──┼─────┼──┼──┼──────────────────────┤
│ 2  │塑膠袋    │10  │個  │供（非專供）施用第一、二級毒品海洛因、甲基安│
│    │          │    │    │非他命之用（裝置海洛因、甲基安非他命）      │
├──┼─────┼──┼──┼──────────────────────┤
│ 3  │塑膠杓    │2   │支  │供（非專供）施用第一、二級毒品海洛因、甲基安│
│    │          │    │    │非他命之用（挖取海洛因、甲基安非他命）      │
└──┴─────┴──┴──┴──────────────────────┘


司法院資訊處製作；財團法人民間司法改革基金會備份。
